Luis Felipe Vergara Zorrilla

Biólogo de la conservación, Especialista en SIG y desarrollo web.

Perfil

Profesional en Biología con énfasis en conservación de la biodiversidad y manejo de herramientas SIG; con experiencia en manejo de sistemas de información geográficos, desarrollo de inventarios de flora y fauna y gestión de proyectos.

Con estudios en desarrollo web, HTML, CSS y JavaScript como lenguaje de programación. Con habilidades de comunicación, trabajo bajo presión, relaciones interpersonales, trabajo en equipo, empatía y liderazgo.

Experiencia

Experto en SIG, FUNDARCOL - Cali (remoto), Colombia (septiembre 2022 - actualidad)

Servicios profesionales en calidad de Experto en SIG-Cartografía del Convenio 172-2021 entre la Corporación Autónoma Regional del Valle del Cauca – CVC y el Consejo Comunitario del Comunidad Negra del río Raposo

Técnico en SIG, Circle, - Cali (remoto), Colombia (septiembre 2021 – enero 2022)

Técnico en SIG haciendo parte del proyecto de censo arbóreo de 7 municipios del departamento del Valle del Cauca-Colombia mediante el apoyo de herramientas SIG y procesamiento de información geoespacial.

Coordinador de campo, CEMOSA INGENIERÍA Y CONTROL SAS - Cali, Colombia (mayo 2017 - mayo 2019)

- Coordinador encargado de los Estudios Ambientales Asociados a los Inventarios y Caracterización de Flora y Fauna de cinco (5) Aeropuertos: Villavicencio (Meta), Riohacha (Guajira), Amalfi (Antioquia), Urrao (Antioquia) Y Condoto (Chocó).
- Estructuración y desarrollo de los inventarios de flora y fauna.

Cursos realizados

- Curso intermedio-avanzado para el uso de herramientas de Sistemas de Información Geográficas (SIG), junio 2022.
- Uso de nuevas tecnologías de vehículos aéreos no tripulados (VANT) para la generación de información geográfica, abril 12 de 2017.
- Curso de desarrollo web (HTML, CSS y JavaScript) en Coderhouse, 2022.
- Curso básico de Python.

Educación

Maestría en Conservación de la Biodiversidad - Universidad de Buenos Aires (UBA), Argentina (julio 2020- actualidad)

Tesis: Modelamiento de bancos de peces con herramientas SIG para definición de sitios potenciales de alimentación de delfines (actualidad)

Biólogo - Universidad ICESI Cali, Colombia (enero 2012 - septiembre 2018)

Tesis: "Evaluación multitemporal de coberturas vegetales en la laguna de Sonso, mediante la utilización de drones y fotografías satelitales." Julio de 2017.

Desarrollador React - Coder house (septiembre 2022 - julio 2023)

Contacto:

Buenos Aires

Argentina

Teléfono

+ 54 9 11 38841155

Email

Lfver91@gmail.com

DNI: 96195611

Skills

Biólogo

Arcgis / Qgis

Javascript/CSS/HTML

SASS/Bootstrap

React is

Conservación

Buena Comunicación

Trabajo en equipo

Liderazgo

Lenguajes

Español - Nativo

Inglés - Intermedio

Hobbies

Fotógrafo de naturaleza Ilustración científica